臺灣臺北地方法院交通事件裁定　　　　　　　　　　九十一年度交聲字第五六六號
　　原處分機關　台北市交通事件裁決所
　　受 處分 人　甲○○　男　五十五歲（民國三十六年七月三十一日生）
　　即 異議 人
右列受處分人因違反道路交通管理處罰條例案件，對於台北市交通事件裁所中華民國
九十一年三月二十一日所為之處分（原處分案號：北市裁三字第駕裁二二—ＡＤ00
00000號），聲明異議，本院裁定如左：
        主  文
異議駁回。
        理  由
一、按汽車駕駛人，行經有燈光號誌管制之交岔路口闖紅燈者，處新臺幣一千八百元
    以上五千四百元以下罰鍰，道路交通管理處罰條例第五十三條定有明文，而汽車
    駕駛人駕駛汽車違反道路交通管理處罰條例第五十三條規定者，除應依該條所規
    定之罰鍰處罰外，並予記違規點數三點，道路交通管理處罰條例第六十三條第一
    項第三款亦定有明文。
二、本件受處分人即異議人甲○○於民國九十年十月一日下午九時十七分許駕駛ＥＤ
    —七二二八號自用小客車在台北市○○路、大興街口，於行經有燈光號誌管制之
    交岔路口時，於號誌已變換為紅燈狀態下，仍以車速四十三公里行駛至路口中，
    經拍照為台北市政府警察局北投分局認為受處分人違反道路交通管理處罰條例第
    五十三條規定，而依據照片逕行製單舉發，經臺北市交通事件裁決所裁罰後，受
    處分人於到案日期前向原處分機關提出申訴，經原處分機關請舉發單位即北投分
    局調查結果，仍認受處分人有前開違規行為，原處分機關乃依前揭道路交通管理
    處罰條例第五十三條規定於九十一年三月二十一日裁處罰鍰新臺幣二千七百元，
    並依同條例第六十三條第一項第三款規定記違規點數三點。
三、訊據受處分人甲○○固不否認其於前揭時地駕駛車號ＥＤ—七二二八號自用小客
    車因於前開有燈光號誌交岔路口，於燈光號誌轉換為紅燈時，仍逕行穿越通過等
    情不諱，然仍矢口否認有任何違反道路交通管理處罰條例規定之行為，辯稱：係
    因正逢晚上視線不佳，突見小狗闖過車輛前端，而車子已過斑馬線，一時剎車不
    知應前進後退，即誤闖紅燈號誌，應係情有可原云云。經查：
  (一)本件卷附舉發照片二張係同一地點分別於燈光號誌轉為紅燈後一‧五秒及二‧五
    秒時所攝，而據第一張舉發照片（即紅燈後一‧五秒時拍攝）所示：車號ＥＤ—
    七二二八號車輛於該時已經超越停止線，進入拍攝感應區、尚未超越斑馬線，然
    該時車前方、斑馬線左右並無任何小狗等動物等情；再據第二張舉發照片（即紅
    燈後二‧五秒時拍攝）所示：同一車輛於該時已經超越斑馬線，行至路口中央等
    情，且二張照片中之車輛均無顯示任何剎車燈號，此有系爭照片在卷可查。
  (二)是異議人行經舉發路口時，(1)燈光號誌轉換業已一‧五秒、二‧五秒，非如異議
    人所稱「乍換燈號」；(2)無論何照片中，並無任何小動物，況異議人之車輛亦無
    任何見有「小動物後之剎車燈號顯示」，甚至行經該路段時，並未因見紅燈而有
    剎車減速之動作；(3)況如異議人所稱遇有小動物闖過，則車輛於狀況排除後，仍
    應停留於感應區、斑馬線前之不進入路口區域，非如照片所示，仍逕行穿越路口
    ，(4)而以異議人係以「時速四十三公里」於穿越路口相參，倘如異議人所稱於剎
    車停止後之行進，顯係經過相當之「加速」以穿越路口，其於紅燈號誌下加速穿
    越之意思甚明。則受處分人空言辯稱：因見小狗而剎車不及，情有可原云云，實
    難採信。
  (三)綜上所述，原處分機關依行為時之道路交通管理處罰條例第五十三條、第六十三
    條第一項第三款規定裁處新臺幣二千七百元罰鍰並記違規記點數三點，核無不合
    。本件聲明異議為無理由，應予駁回。
據上論斷，應依道路交通案件處理辦法第十九條，裁定如主文。
中      華      民      國      九十一      年    十二    月    三十    日
                          臺灣臺北地方法院交通法庭
                                    法  官  郭惠玲
右正本證明與原本無異。
如不服本裁定，應於裁定送達後五日內向本院提出抗告狀。
                                    書記官  陳  懿
中      華      民      國      九十一      年    十二    月    三十一  日
